# 购入源生已发生信用减值的贷款与非应计贷款

提问人：JoJo0128 时间：2020-06-03 09:33:03
请教陈版和各位大神，对于商业银行，购入源生已发生信用减值的贷款，根据Cas22：对于购入或源生的已发生信用减值的金融资产，企业应当自初始确认起，按照该金融资产的摊余成本和经信用调整的实际利率计算确定其利息收入。但商业银行对于逾期超过 90 天的非应计贷款不计提利息，而在表外登记。请问这两者存在矛盾的处理方式如何解决？非常感谢！

回答人：chenyiwei
你说的“商业银行对于逾期超过 90 天的非应计贷款不计提利息，而在表外登记”是在原《金融企业会计制度》下的处理办法，并不符合实际利率法的要求。该制度早已废止，现在不应引用该制度作为会计处理的依据。